【裁判字號】    95,訴,2251
【裁判日期】    951011
【裁判案由】    違反槍砲彈藥刀械管制條例等
【裁判全文】
臺灣臺中地方法院刑事判決              95年度訴字第2251號
公  訴  人  臺灣臺中地方法院檢察署檢察官
被      告  丙○○
            戊○○
上二人共同
選任辯護人  周平凡律師
被      告  乙○○
            子○○
            丁○○
            壬○○
            丑○○
上  一  人
選任辯護人  尤榮福律師
被      告  辛○○
選任辯護人  陳光龍律師
被      告  癸○○
選任辯護人  周平凡律師
被      告  己○○
            甲○○
            庚○○
上  一  人
選任辯護人  羅豐胤律師
            洪明儒律師
上列被告因違反槍砲彈藥刀械管制條例等案件，經檢察官提起公
訴（95年度偵字第12665號），本院判決如下：
    主    文
丙○○共同以意圖為自己不法之所有，以詐術使人將本人之物交
付為常業，處有期徒刑貳年。扣案如附表所示之物均沒收。
戊○○共同以意圖為自己不法之所有，以詐術使人將本人之物交
付為常業，累犯，處有期徒刑壹年貳月。扣案如附表所示之物均
沒收。
子○○共同以意圖為自己不法之所有，以詐術使人將本人之物交
付為常業，處有期徒刑壹年貳月，緩刑參年，並向公庫支付新台
幣拾萬元。扣案如附表所示之物均沒收。
丁○○共同以意圖為自己不法之所有，以詐術使人將本人之物交
付為常業，處有期徒刑壹年貳月，緩刑參年，並向公庫支付新台
幣拾萬元。扣案如附表所示之物均沒收。
壬○○共同以意圖為自己不法之所有，以詐術使人將本人之物交
付為常業，處有期徒刑壹年貳月，緩刑參年，並向公庫支付新台
幣拾萬元。扣案如附表所示之物均沒收。
丑○○共同以意圖為自己不法之所有，以詐術使人將本人之物交
付為常業，處有期徒刑壹年貳月，緩刑參年，並向公庫支付新台
幣捌萬元。扣案如附表所示之物均沒收。
辛○○共同以意圖為自己不法之所有，以詐術使人將本人之物交
付為常業，處有期徒刑壹年貳月，緩刑參年，並向公庫支付新台
幣捌萬元。扣案如附表所示之物均沒收。
癸○○共同以意圖為自己不法之所有，以詐術使人將本人之物交
付為常業，處有期徒刑壹年貳月，緩刑參年，並向公庫支付新台
幣捌萬元。扣案如附表所示之物均沒收。
己○○共同以意圖為自己不法之所有，以詐術使人將本人之物交
付為常業，處有期徒刑壹年貳月，緩刑參年，並向公庫支付新台
幣柒萬元。扣案如附表所示之物均沒收。
甲○○共同以意圖為自己不法之所有，以詐術使人將本人之物交
付為常業，累犯，處有期徒刑壹年貳月。扣案如附表所示之物均
沒收。
庚○○未經許可，持有手槍，累犯，處有期徒刑伍年陸月，併科
罰金新臺幣壹拾萬元，罰金如易服勞役，以新臺幣壹仟元折算壹
日。扣案之具有殺傷力之南非VEKTOR廠CPI口徑9MM制式半自動手
槍壹支 (含彈匣貳個，槍枝管制編號第0000000000號)，及具有
殺傷力之9MM制式子彈拾顆均沒收。
乙○○部分公訴不受理。
    犯罪事實
一、戊○○曾於民國九十三年間因詐欺案件，經臺灣南投地方法
    院以九十三年易第三三五號判處有期徒刑五月，於九十四年
    二月二十四日，易科罰金執行完畢；甲○○於九十四年間因
    詐欺案件，經臺灣南投地方法院以九十四年易字第一四二號
    判處有期徒刑六月，於九十四年七月二十九日，易科罰金執
    行完畢；庚○○於九十四年間因妨害風化案件，經臺灣南投
    地方法院以九十四年埔刑簡字第二四四號判處有期徒刑六月
    ，於九十五年一月十七日，易科罰金執行完畢，均仍不知悔
    改，而分別犯如下之罪行。
二、丙○○自九十五年五月初起，與真實姓名年籍不詳綽號「小
    陳」者之成年人，為詐欺集團大陸地區總負責人，並由其僱
    用真實姓名年籍不詳綽號「小智」者之成年人當車手到大陸
    地區各自動提款機領款，在臺灣地區則由丙○○負責內部管
    理、總務及綜理主要業務之負責人，並僱用戊○○、乙○○
    、子○○、丁○○、壬○○、丑○○、辛○○、癸○○、己○○、甲○○等人，基於共同意圖為自己不法所有之常業詐
    欺犯意聯絡，組成詐欺集團資以營生，並由丙○○承租臺中
    市○○路五七號十二樓之一房屋，作為機房，由甲○○操作
    電腦主機發射訊息內容為：「你好，這裡是中國移動電信股
    份有限公司，因本機房當機，機器故障，導致重複計費，本
    電信公司對您多收六百二十八元（指中國大陸人民幣，下同
    ），如您要辦理退費，請您撥九由專人為您服務。」之訊息
    ，至中國大陸地區，使中國大陸地區不特定民眾接獲上開訊
    息，俟中國大陸地區民眾依上開訊息指示撥回應電話時，再
    由丑○○、辛○○、癸○○、己○○擔任一線接話人員，連
    續先後多次輪流接聽電話佯裝為中國移動電信公司員工，並
    告知辦理退費須留下個人及金融機構存摺等資料，該集團接
    話員則提供00000000、00000000、00000000號等三線電話，
    供接獲上開訊息之中國大陸地區不特定民眾查詢。迄中國大
    陸地區不特定民眾發現中國移動電信股份有限公司並未將六
    百二十八元匯入其帳戶內，依00000000、00000000、000000
    00號等三線電話聯絡查詢時，再由擔任二線接話人員之戊○○、乙○○、子○○、丁○○、壬○○，先後多次指示接獲
    上開訊息之中國大陸地區不特定民眾，至附近自動提款機按
    指示方式操作，致接獲訊息之中國大陸地區不特定民眾陷於
    錯誤，依前開詐欺集團成員指示，經由自動提款機轉帳方式
    ，將受騙之中國大陸地區不特定民眾帳戶內之款項，錯匯入
    前開詐欺集團成員預先安排取得在大陸地區人民特定帳戶內
    ，由在大陸地區真實姓名不詳綽號「小智」者之成年人，當
    車手到大陸地區各自動提款機提領所詐得之款項，共詐得約
    人民幣十萬元許已匯入大陸地區人民特定帳戶內，尚未轉換
    成新台幣匯入臺灣地區。嗣經警於九十五年六月七日十六時
    三十分許，在臺中市○○路五七號十二樓之一查獲，並扣得
    丙○○所有，供上開詐欺集團詐欺所用之電話機四具、行動
    電話十二具、效果健盤六具、電話分接器二個、網路數據機
    一個、電腦主機一台、大陸地區人頭帳戶單六張、ATM轉帳
    手則一張、公司帳簿二本、教戰守則二本、存摺帳戶簿三本
    、大陸地區客戶資料簿二本。
三、庚○○明知未經主管機關之許可，不得無故持有手槍及子彈
    ，竟於九十二年初，在南投縣埔里鎮○○里○○○道路上，
    自鄭凱泰 (已於九十三年三月二十三日死亡)處取得具有殺
    傷力之南非VEKTOR廠CPI口徑9MM制式半自動手槍一支 (含彈
    匣貳個，槍枝管制編號第0000000000號)，及具有殺傷力之
    9M M制式子彈十六顆（鑑定時經試射六顆，剩十顆），並攜
    往南投縣埔里鎮○○路221號住處放置，而未經許可無故持
    有上開制式槍彈。嗣庚○○於九十五年六月七日，持上開槍
    彈至臺中市○○路五七號十二樓之一丙○○住處訪友時，為
    警於同日十六時三十分許在上址查獲，並扣得上開制式槍、
    彈。
四、案經臺中市警察局移請臺灣臺中地方法院檢察署檢察官偵查
    起訴。
    理      由
一、前揭犯罪事實，業據被告丙○○、戊○○、乙○○、子○○
    、丁○○、壬○○、丑○○、辛○○、癸○○、己○○、甲○○、庚○○在警詢中、檢察官偵訊及本院審理時均坦承不
    諱，被告丙○○於本院審理時坦承稱：「這些東西都是我準
    備的，交給僱用之人所用之物」，「在大陸地區尚有小智、
    小陳都是成年人，約三、四十歲人，小智是車手，小陳是跟
    我一樣，是大陸地區負責人，當初也是小陳拉我進去作這些
    事情的」，「詐欺集團有詐騙約有十萬元人民幣，這些錢都
    沒有匯到臺灣帳戶，我們並沒有拿到，確實金額多少我並不
    是很清楚」，「我僱用的十人，都沒有領到薪水」等語。而
    被告庚○○於本院審理時坦承稱：「我要拿回我台中的住處
    ，我當時是去找丙○○」，「槍、彈確實是從鄭凱泰處拿的
    」，「鄭凱泰欠我錢，抵押在我這邊，是在九十二年年初，
    詳細日期忘記，鄭凱泰是在南投縣水頭里的產業道路上拿給
    我的，我拿到槍枝之後，放在我的戶籍地南投縣埔里鎮○○
    路221號的住處家中放置，被查獲當天是因為我搬到台中來
    ，準備拿到台中住處放，我先到丙○○的住處找他，才被抓
    的」等語。而其餘被告則對起訴事實均坦承認罪，且經警於
    九十五年六月七日十六時三十分許，在臺中市○○路五七號
    十二樓之一號，扣得丙○○所有，供上開詐欺集團所用之電
    話機四具、行動電話十二具、效果健盤六具、電話分接器二
    個、網路數據機一個、電腦主機一台、大陸地區人頭帳戶單
    六張、ATM轉帳手則一張、公司帳簿二本、教戰守則二本、
    存摺帳戶簿三本、大陸地區客戶資料簿二本；及被告庚○○
    持有具有殺傷力之南非VEKTOR廠CPI口徑9MM制式半自動手槍
    一支 (含彈匣貳個，槍枝管制編號第0000000000號)，及具
    有殺傷力之9M M制式子彈十六顆（鑑定時經試射六顆，剩十
    顆）。該槍、彈經送請內政部警政署刑事警察局鑑驗，亦認
    為：送件制式手槍壹支，認係南非VEKTOR廠CPI口徑9MM制式
    半自動手槍，機械性能良好，可擊發同口徑制式子彈，認具
    殺傷力；送鑑制式子彈一十六顆，認均係口徑9MM制式子彈
    ，認均具殺傷力。有該局九十五年七月十四日刑鑑字第○九
    五○○八八五三六號槍彈鑑定書一份附卷可證，並有扣案如
    犯罪事實欄所示之物可資佐證，堪信屬實。前揭犯行，事證
    明確，洵堪認定。
二、按刑法上所謂常業犯，指反覆以同種類行為為目的之社會活
    動之職業性犯罪而言，至於犯罪所得之多寡，是否恃此犯罪
    為唯一之謀生職業，則非所問，縱令兼有其他職業，仍無礙
    於該常業犯罪之成立（最高法院八十五年台上字第五一○號
    判例參照）。被告丙○○、戊○○、子○○、丁○○、壬○○、丑○○、辛○○、癸○○、己○○、甲○○等之前開詐
    欺集團，成員均有多人，彼此分工合作，具有相當之組織規
    模，犯罪時間亦均長達近月之久，期間反覆多次實施如前所
    示之同種類行為為目的之社會活動之職業性詐欺犯罪，分工
    嚴密，其等恃此營生之意甚明，顯係以詐欺為常業無誤。再
    查被告等人行為後，刑法常業詐欺罪業已刪除，是被告等犯
    後法律已有變更，而刑法第三百三十九條之普通詐欺罪，其
    法定本刑為五年以下有期徒刑、拘役或科或併科一千元以下
    罰金；而修正前之刑法第三百四十條之常業詐欺罪其法定本
    刑為一年以上七年以下有期徒刑，得併科五萬元以下罰金。
    本件被告丙○○、戊○○、子○○、丁○○、壬○○、丑○○、辛○○、癸○○、己○○、甲○○等人詐欺取財之行為
    均有多次，時間長達近月，若依新法各別多次論斷詐欺取財
    之結果（即數罪併罰），其刑度顯較修正前刑法第三百四十
    條常業詐欺取財罪為重，經比較新舊法結果，新法之規定對
    被告並無較為有利情形，仍應依刑法第二條第一項前段之規
    定，即適用被告行為時之修正前刑法第三百四十條之常業詐
    欺取財罪處罰。故核被告丙○○、戊○○、子○○、丁○○
    、壬○○、丑○○、辛○○、癸○○、己○○、甲○○等所
    為，均係犯修正前刑法第三百四十條之常業詐欺罪。次按未
    經許可，無故持有槍、彈罪，其持有之繼續，為行為之繼續
    ，至持有行為終了時，均論為一罪，不得割裂（最高法院九
    十年度台上字第三二七０號裁判要旨參照），核被告庚○○
    係以一行為，同時犯槍砲彈藥刀械管制條例第七條第四項之
    未經許可，持有手槍罪及同條例第十二條第四項之未經許可
    持有子彈罪，為想像競合犯，應從一重之修正前槍砲彈藥刀
    械管制條例第七條第四項之未經許可，持有手槍罪論處（被
    告行為後，刑法第五十五條想像競合犯之規定，雖經修正公
    布施行，增列但書規定「但不得科以較輕罪名所定最輕本刑
    以下之刑」，惟此僅係想像競合犯科刑之限制，為法理之明
    文化，非屬法律之變更，自無新舊法比較適用之問題）。另
    被告丙○○、戊○○、子○○、丁○○、壬○○、丑○○、
    辛○○、癸○○、己○○、甲○○等，與乙○○及在大陸地
    區之真實姓名不詳綽號「小陳」「小智」等人間有犯意之聯
    絡，行為之分擔，均為共同正犯。被告戊○○曾於九十三年
    間因詐欺案件，經臺灣南投地方法院以九十三年易字第三三
    五號判處有期徒刑五月，於九十四年二月二十四日，易科罰
    金執行完畢；甲○○於九十四年間因詐欺案件，經臺灣南投
    地方法院以九十四年易字第一四二號判處有期徒刑六月，於
    九十四年七月二十九日，易科罰金執行完畢；庚○○於九十
    四年間因妨害風化案件，經臺灣南投地方法院以九十四年埔
    刑簡字第二四四號判處有期徒刑四月，於九十五年一月十七
    日易科罰金執行完畢，有臺灣高等法院被告前案紀錄表及臺
    灣臺中地方法院檢察署刑案資料查註紀錄表各一份在卷足按
    ，其等前受有期徒刑執行完畢，於五年以內再犯本件最重本
    刑為有期徒刑以上之罪，無論依修正前或修正後之累犯規定
    ，其等所犯為故意之罪，均應論以累犯，應依刑法第四十七
    條之規定加重其刑。爰審酌被告丙○○、戊○○、子○○、
    丁○○、壬○○、丑○○、辛○○、癸○○、己○○、甲○○等人均年輕力壯，不思循合法途徑獲取報酬，竟因貪圖一
    己之私利，而加入詐騙集團之詐騙，以前揭不法手段詐騙無
    防備心之被害人等，令被害人等之辛苦所得瞬間化為泡影，
    且求償無門，造成社會上詐欺犯罪橫行，對社會治安影響甚
    鉅，更有礙社會秩序，且使人與人之間的信任感蕩然無存，
    人人聞電話詐欺色變，徒增社會成本，且行為對個別被害人
    造成財產上之損害及心理上之傷害非小，惡性甚深，不宜輕
    縱，復審酌被告等於本院審理時完全坦承犯行，被告庚○○
    無故持有槍彈，造成社會上人人恐懼、危險性較大，及其等
    犯罪之動機、目的、手段、犯罪所得、對社會造成影響及坦
    承犯罪之犯罪後態度良好等一切情狀，分別量處如主文所示
    之刑，以示懲儆。至檢察官雖就被告丙○○具體求刑三年六
    月，惟本院參酌被告丙○○犯罪之一切情狀與情節後，對被
    告丙○○等七人處如主文所示之刑罰，已足以收懲儆之效，
    是檢察官之具體求刑範圍稍嫌過重，併此敘明。又行為後法
    律有變更者，適用行為時之法律。但行為後之法律有利於行
    為人者，適用最有利於行為人之法律，刑法第二條第一項定
    有明文。本件被告庚○○判處如主文有期徒刑五年六月，併
    科罰金新臺幣十萬元，其中罰金如易服勞役部分，因被告庚○○於犯罪時，刑法第四十二條第二項前段規定：「易服勞
    役以一元以上三元以下折算一日。」又其行為時之易服勞役
    折算標準，業據修正前罰金罰鍰提高標準條例第二條前段規
    定，就其原定數額提高為一百倍折算一日，則其行為時之易
    服勞役折算標準，應以銀元三百元折算一日，即新台幣九百
    元折算一日。惟九十五年七月一日修正公布施行之刑法第四
    十二條第三項前段規定：「易服勞役以新台幣一仟元、二仟
    元或三仟元折算一日。」比較修正前後之易服勞役折算標準
    ，以修正後之規定，較有利於被告，則應依刑法第二條第一
    項後段規定，適用修正後之刑法第四十二條第三項前段規定
    ，定其易服勞役之折算標準，爰依修正後之刑法第四十二條
    第三項前段規定，定被告庚○○所受併科罰金部分易服勞役
    之折算標準，併此敘明。另按共同正犯因相互間利用他人之
    行為，以遂行其犯意之實現，本於責任共同之原則，有關沒
    收部分，對於共犯間供犯罪所用之物，自均應為沒收之諭知
    （最高法院八十九年度台上字第六九四六號裁判意旨參照）
    。查本案扣案如附表所示之物，為共同被告丙○○所有，供
    犯罪事實一犯罪所用之物，爰均依刑法第三十八條第一項第
    二款之規定，宣告沒收之。扣案之具有殺傷力之南非VEKTOR
    廠CPI口徑9MM制式半自動手槍一支 (含彈匣貳個，槍枝管制
    編號第0000000000號)，及具有殺傷力之9MM制式子彈十顆，
    均係屬違禁物，爰依刑法第三十八條第一項第一款規定宣告
    沒收。至於其餘扣案之六顆制式子彈，業因囑託內政部警政
    署刑事警察局鑑驗，經鑑驗試射擊發而僅餘彈殼，已失去子
    彈之功能而不具有殺傷力，業如前述，已非屬違禁物，本院
    爰不為沒收之諭知，附此說明。又被告子○○、丁○○、壬○○、丑○○、辛○○、癸○○、己○○等七人前未曾受有
    期徒刑以上刑之宣告，有臺灣臺中地方法院檢察署刑案資料
    查註紀錄表及臺灣高等法院被告前案紀錄表各一件在卷可按
    ，其等經此偵審程序教訓，當能知所警惕，應無再犯之虞，
    本院審酌上情，認其等所受宣告之刑，均以暫不執行為宜，
    爰併宣告緩刑三年，以啟自新。又本院斟酌諭知緩刑之上述
    被告七人，所犯係財產上犯罪，其等不思以正當勞力獲取報
    酬，而圖以詐騙手段不勞而獲之情形，分別斟酌個別之經濟
    能力、家庭狀況、個人意願等適當金額，分別命被告向公庫
    支付一定之金額，以回饋社會。
三、就被告乙○○諭知公訴不受理部分：
  (一)公訴意旨另以：被告乙○○自九十五年五月初起，受僱於丙○○，與真實姓名年籍不詳綽號「小陳」者之成年人，為詐
    欺集團大陸地區總負責人，並由其僱用真實姓名年籍不詳綽
    號「小智」者之成年人當車手到大陸地區各自動提款機領款
    ，在臺灣地區則由丙○○負責內部管理、總務及綜理主要業
    務之負責人，並僱用戊○○、子○○、丁○○、壬○○、丑
    ○○、辛○○、癸○○、己○○、甲○○等人，基於共同意
    圖為自己不法所有之常業詐欺犯意聯絡，組成詐欺集團資以
    營生，並由丙○○承租臺中市○○路五七號十二樓之一房屋
    ，作為機房，由甲○○操作電腦主機發射訊息內容為：「你
    好，這裡是中國移動電信股份有限公司，因本機房當機，機
    器故障，導致重複計費，本電信公司對您多收六百二十八元
    （指中國大陸人民幣，下同），如您要辦理退費，請您撥九
    由專人為您服務。」之訊息，至中國大陸地區，使中國大陸
    地區不特定民眾接獲上開訊息，俟中國大陸地區民眾依上開
    訊息指示撥回應電話時，再由丑○○、辛○○、癸○○、己○○擔任一線接話人員，連續先後多次輪流接聽電話佯裝為
    中國移動電信公司員工，並告知辦理退費須留下個人及金融
    機構存摺等資料，該集團接話員則提供00000000、00000000
    、00000000號等三線電話，供接獲上開訊息之中國大陸地區
    不特定民眾查詢。迄中國大陸地區不特定民眾發現中國移動
    電信股份有限公司並未將六百二十八元匯入其帳戶內，依
    00000000、00000000、000000 00號等三線電話聯絡查詢時
    ，再由擔任二線接話人員之戊○○、乙○○、子○○、丁○○、壬○○，先後多次指示接獲上開訊息之中國大陸地區不
    特定民眾，至附近自動提款機按指示方式操作，致接獲訊息
    之中國大陸地區不特定民眾陷於錯誤，依前開詐欺集團成員
    指示，經由自動提款機轉帳方式，將受騙之中國大陸地區不
    特定民眾帳戶內之款項，錯匯入前開詐欺集團成員預先安排
    取得在大陸地區人民特定帳戶內，由在大陸地區真實姓名不
    詳綽號「小智」者之成年人，當車手到大陸地區各自動提款
    機提領所詐得之款項，共詐得約人民幣十萬元許已匯入大陸
    地區人民特定帳戶內，尚未轉換成新台幣匯入臺灣地區，因
    認被告乙○○涉犯刑法第三百四十條之常業詐欺罪嫌等語。
  (二)按同一案件繫屬於有管轄權之數法院者，由繫屬在先之法院
    審判之。但經共同之直接上級法院裁定，亦得由繫屬在後之
    法院審判；依第八條之規定不得為審判者，應諭知不受理之
    判決，並得不經言詞辯論為之，刑事訴訟法第八條、第三百
    零三條第七款、第三百零七條分別定有明文。
  (三)經查，本件被告乙○○前曾因常業詐欺案件，業經臺灣臺北
    地方法院檢察署檢察官於九十五年七月十日，以九十五年度
    偵字第一０九二０號提起公訴，並已繫屬臺灣臺北地方法院
    ，此有臺灣臺北地方法院檢察署檢察官九十五年度偵字第一
    ０九二０號起訴書在卷可稽，依該起訴書所載之犯罪事實所
    示，該案被告乙○○涉犯常業詐欺之犯罪時間係自九十四年
    八月間起至九十五年五月十七日止，而本件檢察官起訴被告
    詐欺之犯罪時間亦係自九十五年五月初起，且犯罪方法及詐
    欺手段事實亦屬相同，本案顯與該案被告涉常業詐欺之犯行
    間係屬裁判上同一案件，自應為該案之起訴效力所及。因本
    件係經臺灣臺北地方法院檢察署檢察官於九十五年七月十日
    就被告常業詐欺之犯罪事實先行提起公訴，臺灣臺北地方法
    院為繫屬在先之法院，嗣臺灣臺中地方法院檢察署檢察官於
    九十五年七月三十一日，以九十五年度偵字第一二六六五號
    提起公訴，並於同年八月七日繫屬於本院，即屬同一案件另
    行起訴且繫屬在後，揆諸前開說明，爰就乙○○部分，諭知
    不受理之判決。
據上論斷，應依刑事訴訟法第二百九十九條第一項前段、第三百
零三條第七款，槍砲彈藥刀械管制條例第七條第四項、第十二條
第四項，刑法第十一條前段、第二條第一項、第二十八條、修正
前第三百四十條、第五十五條、修正前第四十七條、第四十二條
第三項前段、第七十四條第一項第一款、第二項第四款、第三十
八條第一項第一款、第二款，判決如主文。
中    華    民    國    九十五  年    十  月  十一    日
                  刑事第四庭    審判長法  官  張國忠
                                      法  官  柯雅惠
                                      法  官  黃松竹
上正本證明與原本無異。
如不服本判決，應於送達後十日內向本院提出上訴狀（須附繕
本），上訴於台灣高等法院台中分院。
                                      書記官  董美惠
中    華    民    國    九十五  年    十  月  十一    日
附錄論罪科刑法條
槍砲彈藥刀械管制條例第7條
未經許可，製造、販賣或運輸火砲、肩射武器、機關槍、衝鋒槍
、卡柄槍、自動步槍、普通步槍、馬槍、手槍或各類砲彈、炸彈
、爆裂物者，處死刑、無期徒刑或7年以上有期徒刑；處徒刑者
，併科新台幣3千萬元以下罰金。
未經許可，轉讓、出租或出借前項所列槍砲、彈藥者，處無期徒
刑或 5 年以上有期徒刑，併科新台幣 1 千萬元以下罰金。
意圖供自己或他人犯罪之用，而犯前二項之罪者，處死刑或無期
徒刑；處徒刑者，併科新台幣 5 千萬元以下罰金。
未經許可，持有、寄藏或意圖販賣而陳列第 1 項所列槍砲、彈藥
者，處 5 年以上有期徒刑，併科新台幣 1 千萬元以下罰金。
第 1 項至第 3 項之未遂犯罰之。
槍砲彈藥刀械管制條例第12條
未經許可，製造、販賣或運輸子彈者，處 1 年以上 7 年以下有
期徒刑，併科新台幣 500 萬元以下罰金。
未經許可，轉讓、出租或出借子彈者，處 6 月以上 5 年以下有
期徒刑，併科新台幣 300 萬元以下罰金。
意圖供自己或他人犯罪之用，而犯前二項之罪者，處 3 年以上
10 年以下有期徒刑，併科新台幣 700 萬元以下罰金。
未經許可，持有、寄藏或意圖販賣而陳列子彈者，處 5 年以下有
期徒刑，併科新台幣 300 萬元以下罰金。
第 1 項至第 3 項之未遂犯罰之。
中華民國刑法第339條
 (普通詐欺罪)
意圖為自己或第 3 人不法之所有，以詐術使人將本人或第 3 人
之物交付者，處五年以下有期徒刑、拘役或科或併科1000元以下
罰金。
以前項方法得財產上不法之利益或使第 3 人得之者，亦同。
前二項之未遂犯罰之。
中華民國刑法第340條
 以犯第 339 條之罪為常業者，處一年以上七年以下有期徒刑，
得併科五萬元以下罰金。
附表：
    電話機四具、行動電話十二具、效果健盤六具、電話分接器
    二個、網路數據機一個、電腦主機一台、大陸地區人頭帳戶
    單六張、ATM轉帳手則一張、公司帳簿二本、教戰守則二本
    、存摺帳戶簿三本、大陸地區客戶資料簿二本。


司法院資訊處製作；財團法人民間司法改革基金會備份。
